臺灣臺南地方法院刑事判決　　　　　　　　　　　　　九十三年度訴字第三八號
　　公　訴　人　臺灣臺南地方法院檢察署檢察官
　　被　　　告　甲○○
右列被告因違反毒品危害防制條例案件，經檢察官提起公訴（九十三年度毒偵緝字第
一五三號），被告就犯罪事實為有罪之陳述，本院裁定進行簡式審判程序，判決如左
：
    主    文
甲○○連續施用第一級毒品，累犯，處有期徒刑拾月。
    事    實
一、甲○○曾因違反肅清煙毒條例案件，經本院以八十四年度訴字第四八八號判處有
    期徒刑三年二月確定；復因違反肅清煙毒條例案件，再經本院以八十四年度訴字
    第一二四三號判處有期徒刑三年六月，並經臺灣高等法院臺南分院以八十五年度
    上訴字第五二六號駁回上訴確定。嗣前開二罪復經臺灣高等法院臺南分院以八十
    五年度聲字第三九一號裁定應執行有期徒刑六年，甫於九十二年七月十九日縮刑
    期滿執行完畢。另甲○○復因施用第二級毒品安非他命案件，經本院以八十八年
    度毒聲字第三一三五號裁定送觀察、勒戒後，因認有繼續施用傾向，復經本院以
    八十九年度毒聲字第四六三號裁定令入戒治處所施以強制戒治一年，嗣於民國九
    十年二月二十日強制戒治期滿執行完畢，並經臺灣臺南地方法院檢察署檢察官於
    九十年三月七日以九十年度戒毒偵字第一一一號為不起訴處分確定。
二、詎甲○○仍未戒除毒癮，復於上開不起訴處分確定後五年內，即九十二年九月十
    五、十六日起，至九十二年十二月二十九日止，在臺南縣西港鄉西港村十三之四
    號房屋內及臺南縣永康市○○路二七九巷二一弄二二號後面之空地上，以注射針
    筒注射手臂血管之方式，連續施用第一級毒品海洛因數次。嗣經警於同年月二十
    九日下午二時二十分許，在臺南縣永康市○○路二七九巷二十一弄二十二號後面
    之空地，覺其形跡可疑而對之盤查，並經其同意後採驗尿液，而查獲上情。
三、案經臺南縣警察局佳里分局報告臺灣臺南地方法院檢察署檢察官偵查起訴。
    理    由
一、本件係經被告甲○○於本院當庭表示認罪，而以簡式審判程序加以審理，有本院
    九十三年五月十一日準備程序筆錄及審判筆錄附卷足憑，則依據刑事訴訟法第二
    百七十三條之二、同法第一百五十九條第二項之規定，不適用傳聞法則有關限制
    證據能力之相關規定，合先敘明。
二、訊據被告甲○○對右開連續非法施用第一級毒品海洛因多次之事實坦承不諱，且
    被告於上開犯行後為警查獲時所採集之尿液檢體，經送鑑驗結果，呈嗎啡陽性反
    應（按海洛因係由嗎啡經化學合成而製得，經注射進入人體後，因代謝分解成嗎
    啡，因此施打海洛因後，由尿液中檢驗結果仍為嗎啡反應），此有臺灣檢驗科技
    股份有限公司所出具之九十三年一月十九日濫用藥物尿液檢驗報告一紙附卷可稽
    ，互核相符，足認被告確有上開連續非法施用第一級毒品海洛因之犯行。又查被
    告前有事實欄一所載之施用第二級毒品安非他命犯行，且經檢察官為不起訴處分
    確定，其於受不起訴處分後，五年內再犯毒品危害防制條例第十條第一項之罪，
    ，分別有上開不起訴處分書、刑事裁定各乙份附卷可佐。是以，被告於不起訴處
    分後五年之內再連續非法施用第一級毒品海洛因之犯行，事證明確，堪予認定。
三、按海洛因業經列入毒品危害防制條例第二條第二項第一款所規定之第一級毒品，
    禁止非法持有、施打及吸用，毒品危害防制條例第二條第二項第一款定有明文。
    查被告曾因施用毒品案件，經觀察、勒戒及強制戒治後，經不起訴處分確定，有
    前揭不起訴處分書、刑事裁定及臺灣高等法院被告全國前案紀錄表附卷可據。茲
    被告又非法施用海洛因，核其所為，係犯毒品危害防制條例第十條第一項施用第
    一級毒品罪；其持有第一級毒品海洛因之低度行為，為進而施用之高度行為所吸
    收，不另論罪。被告先後多次施用第一級毒品海洛因之犯行，時間緊接，觸犯犯
    罪構成要件相同之罪名，顯係基於概括犯意而為，應依連續犯之規定論以一罪，
    即連續施用第一級毒品罪，並加重其刑。查被告有事實欄一所示之犯罪科刑及執
    行紀錄，有臺灣臺南地方法院檢察署刑案資料查註紀錄表及臺灣高等法院被告全
    國前案紀錄表各一份在卷可按，其前受有期徒刑之執行完畢後，五年內再犯本件
    有期徒刑以上之罪，為累犯，應依刑法第四十七條規定遞予加重其刑。又公訴人
    雖僅就被告自九十二年十二月二十九日（起訴書誤載為十二月十九日）下午二時
    二十分許往前回溯九十六小時內之某時許施用第一級毒品海洛因一次之犯行提起
    公訴，然檢察官就犯罪事實一部起訴者，其效力及於全部。本件被告自九十二年
    九月十五、十六日起，至九十二年十二月二十九日止，連續非法施用第一級毒品
    海洛因之犯罪事實，均與前揭論罪科刑之非法施用第一級毒品海洛因部分，具有
    連續犯之關係，屬裁判上一罪之同一案件，均為起訴效力所及，本院自應依法一
    併加以審理，附此敘明。爰審酌被告施用毒品之犯行，在性質上乃屬對自我身心
    健康之自戕行為，尚未嚴重破壞社會秩序、侵害他人權益，然其前因施用毒品經
    送觀察、勒戒及戒治後，猶不思戒絕革除惡習，再為本件犯罪，顯未因前所受之
    觀察、勒戒及戒治處分而記取教訓，及被告犯後坦承犯行，態度良好，並其犯罪
    之動機、目的、手段等一切情狀，量處如主文所示之刑，以資懲儆。
據上論斷，應依刑事訴訟法第二百七十三條之一第一項、第二百九十九條第一項前段
，毒品危害防制條例第十條第一項，刑法第十一條前段、第五十六條、第四十七條、
，判決如主文。
本案經檢察官乙○○到庭執行職務。
中    華    民    國      九十三      年      五      月      二十五    日
                                臺灣臺南地方法院刑事第三庭
                                        法  官  徐  文  瑞
右正本證明與原本無異。
如不服本判決，應於判決送達後十日內向本院提出上訴狀( 應附繕本 )。
                                        書記官  李  珍  瑩
中    華    民    國      九十三      年      五      月      二十五    日
附錄法條：
毒品危害防制條例第十條
施用第一級毒品者，處六月以上五年以下有期徒刑。
